臺灣臺南地方法院刑事判決
111年度交訴字第14號
公  訴  人  臺灣臺南地方檢察署檢察官
被      告  黃文權


上列被告因公共危險案件，經檢察官提起公訴（110年度偵字第2
3976號），被告於準備程序進行中，就被訴事實為有罪之陳述，
本院改行簡式審判程序審理，判決如下：
    主  文
黃文權駕駛動力交通工具發生交通事故，致人傷害而逃逸，處有
期徒刑陸月，如易科罰金，以新臺幣壹仟元折算壹日。
    事  實
一、黃文權於民國110年8月10日凌晨5時10分許，駕駛車牌號碼0
    00-0000號自小貨車，沿臺南市安南區安和路一段由北往南
    方向行駛，本應注意車前狀況及時速不得超過50公里，依當時
    並無不能注意之情事，竟疏未注意車前狀況，且以高達80公里
    之速度超速行駛，待駛至該路段301號前，失速打滑而撞斷
    該處路燈，並撞及路旁之檳榔攤，致檳榔攤內之林子淋受有
    左側身體挫傷腫脹、左腳趾擦傷等傷害，許玉婷受有下背挫
    傷等傷害（所涉過失傷害罪部分因撤回告訴，均另經檢察官
    為不起訴處分）。黃文權明知肇事，竟未對傷者施以必要之
    救護措施或將之送醫救治，亦未報警並等候警方及救護人員
    到場處理，即基於肇事逃逸之故意，逕自棄車逃逸。嗣警據
    報前往處理，始循線查悉上情。
二、案經林子淋、許玉婷訴由臺南市政府警察局第三分局移送臺
    灣臺南地方檢察署檢察官偵查起訴。
    理  由
一、本件被告所犯為死刑、無期徒刑、最輕本刑為3年以上有期
    徒刑以外之罪，亦非屬高等法院管轄之第一審案件，其於準
    備程序進行中，先就被訴事實為有罪之陳述，經法官告知簡
    式審判程序之旨，並聽取公訴檢察官之意見後，依刑事訴訟
    法第273條之1第1項、第273條之2等規定，裁定進行簡式審
    判程序，且不受同法第159條第1項、第161條之2、第161條
    之3、第163條之1及第164條至第170條所規定證據能力認定
    及調查方式之限制，合先敘明。
二、上開犯罪事實，業據被告於警詢、偵訊及本院審理時均坦承
    不諱，並有告訴人許玉婷於警詢時之指訴（警卷第13至17頁
    ）、告訴人林子淋於警詢時之指訴（警卷第19至23頁）、奇
    美醫療財團法人奇美醫院診斷證明書2紙（警卷第33頁，偵
    卷第25頁）、道路交通事故現場圖、道路交通事故調查報告
    表㈠㈡（警卷第35至39頁）、現場暨車損照片36張（警卷第43
    至77頁）、現場監視器錄影截圖照片13張（警卷第79至91頁
    ）在卷可稽，堪認被告自白與事實相符，而得採信。又按行
    車速度，依速限標誌或標線之規定，無速限標誌或標線者，
    時速不得超過50公里；汽車行駛時，駕駛人應注意車前狀況
    ，並隨時採取必要之安全措施，道路交通安全規則第93條第
    1項第1款前段、第94條第3項分別定有明文。查被告為汽車
    駕駛人，駕駛自小貨車上路時自應遵守上開道路交通安全規
    則之規定，且肇事當時天候晴、夜間有照明、柏油路面乾燥
    、無缺陷、無障礙物、視距良好等情，有上開道路交通事故
    調查報告表㈠及現場照片、現場監視器錄影截圖照片等在卷
    可參，並無任何不能注意之情形，其卻疏未注意車前狀況，
    並超速行駕，因而失速打滑，撞及該處路旁之路燈、檳榔攤
    ，肇致本件車禍，自屬有過失甚明。再者，依當時之情狀，
    被告應知悉交通事故發生，且告訴人林子淋、許玉婷因此車
    禍受到傷害，其負有即時救護及事故後在場之義務，卻未對
    告訴人2人施以救護措施或報警處理，亦未等候執法人員到
    場處理，也未留下聯繫方式，即逕行徒步逃離現場，足認被
    告主觀上顯有肇事逃逸之認識與決意，客觀上亦有逃離事故
    現場之行為至明。綜上，本案事證明確，被告上開犯行堪以
    認定，應依法論科。
三、核被告所為，係犯刑法第185條之4第1項前段之肇事逃逸罪
    。又本件交通事故之發生，被告確有過失責任甚明，詳如前
    述，自無刑法第185條之4第2項可減免其刑規定之適用，附
    此敘明。爰審酌被告駕駛自小貨車上路，本應遵守相關交通
    規範及注意行車安全，疏未注意車前狀況，又超速行駛，致
    車輛失控打滑撞斷路旁之路燈，並撞及檳榔攤，使檳榔攤內
    之告訴人林子淋、許玉婷受有上開等傷害，已有不該；卻未
    對告訴人2人為必要救治措施或報警處理，僅因一時緊張，
    即逕自棄車離去，罔顧其等之人身安全，益見被告法治觀念
    淡薄，所為殊無可取，應予非難。惟考量其犯後坦承犯行，
    並與告訴人2人達成和解，賠償其等所受損害，有告訴人林
    子淋、許玉婷之請求撤回告訴狀、和解書各1 紙（警卷第29
    至31頁）附卷可佐，應有悔悟之情，兼衡被告自陳教育程度
    為高職肄業、離婚，目前與父母親、哥哥同住，從事冷氣維
    修工作等一切情狀，量處如主文所示之刑，並諭知易科罰金
    之折算標準。
四、據上論斷，依刑事訴訟法第273條之1第1項、第299條第1項
    前段，刑法第185條之4第1項前段、第41條第1項前段，判決
    如主文。
本案經檢察官郭俊男提起公訴，檢察官呂舒雯到庭執行職務
中　　華　　民　　國　　111 　年　　3 　　月　　9 　　日
            刑事第十四庭  法  官  蕭雅毓
以上正本證明與原本無異。
如不服本判決應於收受送達後20日內向本院提出上訴書狀，並應
敘述具體理由；其未敘述上訴理由者，應於上訴期間屆滿後20日
內向本院補提理由書（均須按他造當事人之人數附繕本）「切勿
逕送上級法院」。
                          書記官  李如茵
中　　華　　民　　國　　111 　年　　3 　　月　　9 　　日
附錄本案論罪科刑法條全文
中華民國刑法第185條之4
駕駛動力交通工具發生交通事故，致人傷害而逃逸者，處6月以
上5年以下有期徒刑；致人於死或重傷而逃逸者，處1年以上7年
以下有期徒刑。
犯前項之罪，駕駛人於發生交通事故致人死傷係無過失者，減輕
或免除其刑。